最高法院刑事判決　　　　　　九十六年度台上字第六六八六號
上　訴　人
即　自訴人　甲○○
自訴代理人　沈朝江律師
被　　　告　乙○○
上列上訴人因自訴被告偽造文書案件，不服台灣高等法院台中分
院中華民國九十四年九月十五日第二審更審判決（九十四年度上
更(一)字第二二二號，自訴案號：台灣台中地方法院九十年度自字
第一三四號），提起上訴，本院判決如下：
    主  文
上訴駁回。
    理  由
按刑事訴訟法第三百七十七條規定，上訴於第三審法院，非以判
決違背法令為理由，不得為之。是提起第三審上訴，應以原判決
違背法令為理由，係屬法定要件。如果上訴理由狀並未依據卷內
訴訟資料，具體指摘原判決不適用何種法則或如何適用不當，或
所指摘原判決違法情事，顯與法律規定得為第三審上訴理由之違
法情形，不相適合時，均應認其上訴為違背法律上之程式，予以
駁回。本件上訴意旨略稱：（一）原審雖於民國九十四年七月十
三日裁定，上訴人即自訴人甲○○應於該裁定送達七日內補正委
任律師為代理人之委任狀，惟記載：「如不服本裁定應於裁定送
達後五日內向本院提出抗告狀」。上訴人於九十四年七月二十八
日具狀抗告，既於抗告期間內抗告，即非逾該裁定所定應補正之
七日期間，原審竟以逾期未補正為由，將第一審關於被告部分之
無罪判決撤銷，改諭知自訴不受理之判決，顯屬違法。（二）原
審就台灣台中地方法院檢察署檢察官移送併辦之九十四年度偵字
第四五六六號被告偽造文書案件，未併案審判，未就該犯罪事實
加以審理，有已受請求之事項未予判決之違法等語。
惟查：本件原判決係以上訴人認被告涉犯偽造私文書罪嫌，而提
起自訴，經第一審判決被告無罪，上訴人不服，在原審辯論終結
前，並爭執被告所犯係刑法第二百十六條、第二百十條之行使偽
造私文書罪，其於九十二年九月一日修正刑事訴訟法施行前之九
十一年四月十七日提起第二審上訴，但第二審判決後，上訴本院
，經發回更審，修正刑事訴訟法已經施行，關於自訴案件，改採
律師強制代理之規定，乃經原審依修正後新法之規定於九十四年
七月十三日裁定，上訴人應於七日內補正，該裁定於同年月二十
五日送達於上訴人，迄同年九月十五日上訴人仍未補正律師為代
理人，因之依修正刑事訴訟法第三百二十九條第二項規定，不經
言詞辯論，將第一審所為關於被告部分無罪之判決撤銷，改判為
自訴不受理，已詳細說明其理由。次查，原審九十四年七月十三
日所為命上訴人應補正委任律師為代理人之委任狀之裁定，係判
決前關於訴訟程序之裁定，依刑事訴訟法第四百零四條前段規定
，不得抗告。又得否抗告應以法律規定為據，上開裁定正本上記
載得為抗告字樣，不影響於本件法律規定不得抗告之效力。又原
審既從程序上為自訴不受理之判決，未為實體事項之審判，關於
檢察官移送併辦部分，自無從審酌。上訴意旨徒憑己見，任意指
摘原判決違法，核與法律規定得為第三審上訴理由之違法情形，
不相適合，依上揭說明，其上訴為違背法律上之程式，予以駁回
。本件既從程序上駁回，台灣台中地方法院檢察署移請併辦之被
告偽造文書案件（九十四年度偵字第一八七九四號），本院無從
審酌，應退回檢察官依法處理，附此敘明。
據上論結，應依刑事訴訟法第三百九十五條前段，判決如主文。
中　　華　　民　　國　九十六　年　 十一 　月  二十九  日
                      最高法院刑事第六庭
                          審判長法官  呂　潮　澤
                                法官  吳　昆　仁
                                法官  孫　增　同
                                法官  吳　　　燦
                                法官  李　英　勇
      本件正本證明與原本無異
                                      書  記  官
中　　華　　民　　國　九十六　年   十二   月　  五    日
                                                    Ｍ
